【裁判字號】    95,抗,338
【裁判日期】    950620
【裁判案由】    本票裁定
【裁判全文】
臺灣臺北地方法院民事裁定               95年度抗字第338號
抗  告  人  順華藥品工業股份有限公司
兼法定代理人  乙○○
抗  告  人  甲○○原名李鸝嬌.
            共同送達代收人  陳鄭權律師
相  對  人  丙○○
代  理  人  林憲同律師
抗告人因與相對人間票款執行事件，對於中華民國95年4月19日
臺灣地方法院95年度票字第45748號裁定提起抗告，本院裁定如
下：
    主      文
抗告駁回。
抗告費用新臺幣壹仟元由抗告人連帶負擔。
    理      由
一、本件相對人主張：伊持有抗告人於民國94年11月30日共同簽
    發金額新台幣（下同）61萬元之本票1張，未載到期日並免
    除作成拒絕證書，約定利息依週年利率百分之5計算，惟該
    本票經伊於95年4月3日提示未獲付款，爰依票據法第123條
    聲請法院裁定許可強制執行等語，並提出本票影本為據，原
    裁定予以准許，即無不合。
二、本件抗告意旨略以：相對人所持之系爭本票，乃係抗告人為
    擔保與相對人間之債務所簽發，然該債務已於相對人自行將
    抗告人乙○○所有坐落臺北市○○區○○路2段98號2樓、3
    樓及臺北市○○區○○路2段100號2樓、3樓共四戶連基地坐
    落臺北市○○區○○路2小段147地號及147-3地號土地（均
    持分4/14）之產權移轉登記相對人，因抵銷債務而消滅，相
    對人無任何債權存在，而提起抗告云云。
三、按本票執票人向發票人行使追索權時，得聲請法院裁定後強
    制執行，票據法第123條定有明文。又本票執票人依上開法
    條之規定，聲請法院裁定許可對發票人強制執行係屬非訟事
    件程序，以審查強制執行許可與否，並無確定實體上法律關
    係存否之效力，如發票人就票據債務之存否有爭執時，應由
    發票人提起確認之訴，以資解決，最高法院56台抗字第714
    號及57年台抗字第76號著有判例可資參照。
四、經查，本件抗告人係就票款債權之數額有所爭執，前揭抗告
    事項縱屬實，亦係實體法上之爭執，揆諸前開說明，應由抗
    告人另行提起訴訟以資解決，本件非訟程序無從審究，從而
    ，本件抗告為無理由，應予駁回。
五、據上論結，本件抗告為無理由，依非訟事件法第21條第2項
    、第24條第1項、第44條、第46條、民事訴訟法第495條之1
    第1項、第449條第1項、第81條第2項，裁定如主文。
中    華    民    國    95    年    6     月    20    日
                  民事第五庭審判長法官  翁昭蓉
                            法      官  陶亞琴
                            法      官  陳心弘
正本係照原本作成。
本裁定除以適用法規顯有錯誤為理由，並經本院許可外，不得再
抗告。如提起再抗告，應於收受後10日內委任律師為訴訟代理人
向本院提出再抗告狀。並繳納再抗告費新台幣1,000元。
中    華    民    國    95    年    6     月    20    日
                                書記官  許博為


司法院資訊處製作；財團法人民間司法改革基金會備份。
